臺灣雲林地方法院刑事判決
110年度交易字第37號
公  訴  人  臺灣雲林地方檢察署檢察官
被      告  廖紹勝



上列被告因公共危險案件，經檢察官提起公訴（110年度偵字第3
40號），被告於本院準備程序進行中，就被訴事實為有罪之陳述
，經法官告知簡式審判程序意旨，並聽取檢察官及被告之意見後
，裁定依簡式審判程序審理，並判決如下：
    主  文
乙○○吐氣所含酒精濃度達每公升零點二五毫克以上而駕駛動力交
通工具，累犯，處有期徒刑陸月，併科罰金新臺幣參萬元，徒
刑如易科罰金及罰金如易服勞役，均以新臺幣壹仟元折算壹日。
    事  實
一、乙○○於民國109年12月31日上午10時許，在雲林縣崙背鄉武
    魁村某雜貨店飲用保力達藥酒後，於同日中午12時許，騎乘
    車牌號碼000-000號普通重型機車，前往其祖母位於崙背鄉南
    陽村信義路41號之住處，再度飲用保力達藥酒後，於同日下
    午3時許，騎乘上開機車欲返回住處，於同日下午3時10分許
    ，行經崙背鄉中山路403號前，上揭機車車頭不慎擦撞廖興盛
    所駕駛之車牌號碼0000-00號自用小客車之左前側車身(無人受
    傷)。嗣警據報到場處理，並於同日下午3時32分許，測得乙○
    ○吐氣所含酒精濃度達每公升0.43毫克，而查悉上情。
二、案經雲林縣警察局西螺分局報告臺灣雲林地方檢察署檢察官
    偵查起訴。
    理  由
壹、程序部分：
　　本案被告乙○○所犯之罪，係死刑、無期徒刑、最輕本刑為3
    年以上有期徒刑以外之罪，其於準備程序就前揭被訴事實為
    有罪之陳述，經法官告知簡式審判程序之旨，並聽取其與公
    訴人之意見後，裁定依刑事訴訟法第273條之1規定進行簡式
    審判程序，是本案之證據調查，依刑事訴訟法第273條之2規
    定，不受同法第159條第1項、第161條之2、第161條之3、第
    163條之1及第164條至第170條規定之限制，合先敘明。
貳、實體部分：
一、認定犯罪事實所憑之證據及理由：
　　上揭犯罪事實，業據被告於本院準備程序及審理程序時均坦
    承不諱，核與證人廖興盛於警詢之證述相符（偵卷第14頁至
    第15頁反面），且有道路交通事故現場圖、道路交通事故調
    查報告表㈠、㈡、雲林縣警察局西螺分局崙背分駐所道路交通
    事故當事人酒精測定紀錄表、雲林縣警察局處理「酒後駕車
    肇事」公共危險案件檢測及觀察記錄表、雲林縣警察局舉發
    違反道路交通管理事件通知單影本、財團法人台灣商品檢測
    驗證中心呼氣酒精測試器檢定合格證書影本各1份（偵卷第1
    8頁至第21頁、第23頁、第25頁、第41頁），暨被告乙○○接
    受酒測之畫面截圖2張、現場照片17張（偵卷第26頁至第35
    頁）在卷可佐。是以被告任意性之自白與事實相合，應可採
    信。本案事證明確，被告犯行洵堪認定，應依法論科。
二、論罪科刑：
　　核被告所為，係犯刑法第185條之3第1項第1款之不能安全駕
    駛動力交通工具罪。被告於109年12月31日中午12時許，酒
    後騎乘上開機車外出後，又於同日下午3時許，酒後駕車行
    駛於道路，均係出於同一次之酒後行為，此為被告供承明確
    ，因其行為之時間及空間具有密接性，且均係處於同一之酒
    醉狀態，主觀上亦出於單一之公共危險犯意，基於刑罰評價
    之公平性，並考量社會健全之觀念，應論以接續犯之一罪。
    又被告前因公共危險案件，經本院分別以106年度交簡字第3
    1號、第78號各判處有期徒刑4月、6月確定，嗣經本院以106
    年度聲字第840號裁定應執行有期徒刑8月確定，於107年7月
    23日徒刑執行完畢出監，有臺灣高等法院被告前案紀錄表1
    份在卷可參，被告於徒刑之執行完畢後5年內，故意再犯本
    案有期徒刑以上之罪，為累犯，又參酌司法院大法官釋字第
    775號解釋意旨，審酌被告已有酒後駕車案件經法院判刑且
    執行完畢，卻未能謹慎守法，再犯本案之罪，刑罰反應力薄
    弱，依罪刑相當原則，本院認應依刑法第47條第1項規定加
    重其刑。爰審酌被告為具有一般事理能力之人，應知悉酒精
    成分對人之意識能力具有不良影響，如於酒醉之狀態騎乘動
    力交通工具，對一般往來之公眾及駕駛人自身皆具有高度危
    險性，本案被告經警測得其吐氣酒精濃度達每公升0.43毫克
    ，又曾多次因不能安全駕駛罪經法院判決並執行在案，更當
    知悉酒精成分對人之意識、控制能力具有不良影響，且超量
    飲酒將導致對周遭事務之辨識及反應能力降低，對往來之公
    眾及駕駛人自身皆具有高度之危險性，卻又犯下本案，誠屬
    不該。惟念其犯後坦承犯行，態度尚可，本案酒測值不高，
    暨被告目前與母親、未成年女兒同住，已離婚，以販售肉品
    為業，兼衡本次酒後駕車幸未造成其他用路人傷亡，被告之
    生活狀況、犯罪動機、情節、智識程度等一切情狀，量處如
    主文所示之刑，並諭知徒刑易科罰金及罰金易服勞役之折算
    標準。
據上論斷，依刑事訴訟法第273條之1第1項、第299條第1項前段
，刑法第185條之3第1項第1款、第47條第1項、第41條第1項前段
、第42條第3項前段，刑法施行法第1條之1第1項，判決如主文。
本案經檢察官甲○○提起公訴，檢察官林豐正到庭執行職務。
中    華    民    國   110    年    3   月    17     日
                  刑事第三庭  法  官  陳碧玉
以上正本證明與原本無異。
如不服本判決應於收受判決後20日內向本院提出上訴書狀，並應
敘述具體理由；其未敘述上訴理由者，應於上訴期間屆滿後20日
內向本院補提理由書（均須按他造當事人之人數附繕本）。「切
勿逕送上級法院」。
                              書記官  許馨月
中　　華　　民　　國　　110 　年　　3 　　月　　22　　日
附錄本案論罪科刑法條全文：
中華民國刑法第185條之3
駕駛動力交通工具而有下列情形之一者，處2年以下有期徒刑，
得併科20萬元以下罰金：
一、吐氣所含酒精濃度達每公升零點二五毫克或血液中酒精濃度
    達百分之零點零五以上。
二、有前款以外之其他情事足認服用酒類或其他相類之物，致不
    能安全駕駛。
三、服用毒品、麻醉藥品或其他相類之物，致不能安全駕駛。
因而致人於死者，處3年以上10年以下有期徒刑；致重傷者，處1
年以上7年以下有期徒刑。
曾犯本條或陸海空軍刑法第54條之罪，經有罪判決確定或經緩起
訴處分確定，於五年內再犯第1項之罪因而致人於死者，處無期
徒刑或5年以上有期徒刑；致重傷者，處3年以上10年以下有期徒
刑。